Minutes et répertoires du notaire Henri Joseph YVER, 5 août 1837 - 14 août 1868 (étude XVII)
Archives nationales
- Minutes de Henri Joseph YVER, 5 août 1837 - 14 août 1868; MC/ET/XVII/1225 - MC/ET/XVII/1350
  - Minutes. 1856, octobre - 1856, décembre, octobre 1856 - décembre 1856; MC/ET/XVII/1296
    - Procuration par Olympe Marguerite Gerbenne, lingère modiste, rue du Faubourg-Poissonnière, à Marguerite Salmon, veuve de Jean-Baptiste Gerbenne, rentière, demeurant à Luxeuil (Haute-Saône), sa mère., 10 octobre 1856; MC/ET/XVII/1296; 17542
      procuration; Gerbenne, Olympe Marguerite; Salmon, Marguerite; Gerbenne, Jean-Baptiste; Luxeuil-les-Bains (Haute-Saône)
    - Dépôt de procuration Josephte Maurise Dumont, demeurant à Bonneville, province de Faucigny, à Victor Frédéric Ganneron, agent de change, rue de Ménars n°6., 11 octobre 1856; MC/ET/XVII/1296
      dépôt de pièces; Dumont, Josephte Maurise; Ganneron, Victor Frédéric; agent de change; Bonneville (Haute-Savoie)
    - Mainlevée et restriction d'hypothèque légale par Marie Caroline Antoinette Roger d'Arquinvilliers, célibataire majeure, demeurant rue du Faubourg-Saint-Honoré n°168, chez sa mère et son beau-père, au profit de Jean Marie André Haussmann, son beau-père, et Louise Joséphine Constance Rose de Parron, sa mère, épouse en secondes noces dud. Haussmann., 14 octobre 1856; MC/ET/XVII/1296
      Roger d'Arquinvilliers, Marie Caroline Antoinette; Haussmann, Jean Marie André; Parron, Louise Joséphine Constance Rose de; mainlevée
    - Notoriété après le décès de Céleste Martin, veuve d'Antoine Ollivier, ancien serrurier, en son vivant rentière, demeurant à Sens (Yonne) et après celui de Colombe Anne Martin, en son vivant rentière, demeurant également à Sens., 14 octobre 1856; MC/ET/XVII/1296; 17550
      notoriété; Martin, Céleste; Ollivier, Antoine; Martin, Colombe Anne; serrurier; Sens (Yonne)
    - Compte de bénéfice d'inventaire de la succession du comte Claude Albert Casimir de Colombet de Landos et liquidation de ladite succession. A la suite, décharge à Me Yver, MM. Delille-Loture et de Ledignan, 16 octobre 1856., 15 octobre 1856; MC/ET/XVII/1296; 17559
      compte; Colombet de Landos, Claude Albert Casimir de
    - Dépôt de procuration donnée par Marie Louis Régis Bruneau, propriétaire, membre du Conseil général du Gard, demeurant à Barjac (Gard), à Louise Magdeleine Angélique de Colin de Labastide, son épouse. A la suite, substitution par Louise Magdeleine Angélique de Colin de Labastide, épouse Bruneau, 16 octobre 1856., 15 octobre 1856; MC/ET/XVII/1296; 17553
    - Réquisition de certificat de propriété par les héritiers de Charles Etienne Achille de Larosière, en son vivant soldat au 3e régiment de spahis, décédé à l'hôpital militaire de Batna (Algérie), le 3 août 1854., 11 octobre 1856 - 15 octobre 1856; MC/ET/XVII/1296; 17555
    - Procuration par Louis Henry, comte de Gueydon, contre-amiral, commandant en chef de la station des Antilles, demeurant à Paris, rue Rumford n°11, à Louise Cécile Octavie de Colombet de Landos, sa femme., 16 octobre 1856; MC/ET/XVII/1296; 17557
    - Cahier des charges pour la vente de diverses valeurs dépendant de la succession d'Ambroise Victor Caron, en son vivant fondeur de suif, demeurant rue de Rochechouart n°80, décédé le 7 août 1856., 18 octobre 1856; MC/ET/XVII/1296; 17566
    - Dépôt par Honoré Etienne Collas, clerc de notaire demeurant rue Neuve-Saint-Augustin n°6, d'une ordonnance du président du tribunal civil de la Seine relative à la succession d'Ambroise Victor Caron., 18 octobre 1856; MC/ET/XVII/1296; 17564
    - Dépôt d'une acceptation bénéficiaire par les héritiers de Charles Etienne Achille de Larosière., 18 octobre 1856; MC/ET/XVII/1296; 17560
    - Notoriété après les décès de Hubert Laudon-Miller, en son vivant sous-lieutenant au 38e régiment d'infanterie de ligne, demeurant rue de Lille n°13, et d'Emilie Zoé Laudon-Miller, en son vivant couturière, demeurant rue Saint-Antoine n°118, et réquisition de certificat de propriété par Gabriel Stanislas Florent Buignier, graveur, et Désirée Augustine Françoise Bonfin, demeurant rue des Vertus n°20., 22 octobre 1856; MC/ET/XVII/1296; 17567
    - Dépôt par Sébastien André Gallimard, rentier, demeurant rue Grange-Batelière n°11, de procuration donnée par Aron Buch à Benedict Lotmar et fils., 22 octobre 1856; MC/ET/XVII/1296; 17563
    - Dépôt par Sébastien André Gallimard, propriétaire rentier, demeurant rue Grange-Batelière n°11, de procuration donnée par Marguerite Eulalie Nottelet, veuve de Louis César Hénon de Laon, marchande de modes, à Jules Firmin Hénon de Paris, chirurgien dentiste, rue Caumartin n°48., 27 octobre 1856; MC/ET/XVII/1296; 17575
    - Dépôt judiciaire du testament de Joseph Mérilhou, conseiller à la Cour de Cassation, demeurant rue des Moulins n°14., 28 octobre 1856; MC/ET/XVII/1296; 17582
    - Inventaire après décès de Joseph Mérilhou (1788-1856), avocat, ancien ministre de l'Instruction publique et des Cultes, ministre présidant le Conseil d 'Etat dans le gouvernement de Jacques Laffitte, député de Sarlat-la-Canéda, conseiller à la Cour de Cassation., 28 octobre 1856; MC/ET/XVII/1296; 17577
    - Compte de la succession d'André Pin, rentier, décédé aux bains de Hombourg près Franfort-sur-le Main (Allemagne), le 7 décembre 1853, et décharge à Me Henri Yver., 28 octobre 1856 - 29 octobre 1856; MC/ET/XVII/1296; 17560
    - Inventaire après décès de Antoine Jean Joseph Clerget, demeurant à Montmartre, canton de Neuilly, impasse Nasson n°11. A la suite, dépôt d'une ordonnance de référé, 29 janvier 1857., 4 novembre 1856; MC/ET/XVII/1296; 17592
    - Procuration par Virginie Chapon, veuve de Barthélemy Giacomotti, entrepreneur de fumisterie, demeurant rue d'Argenteuil n°44, à Antoine Pellissiez, employé, demeurant rue d'Argenteuil n°44., 6 novembre 1856; MC/ET/XVII/1296; 17581
    - Dépôt judiciaire du testament olographe d'Hippolyte dit Paul Delaroche, fait à Paris le 26 octobre 1847, à la suite de son décès survenu en son domicile 7, rue de la Tour-des-Dames, le 4 novembre 1856., 6 novembre 1856; MC/ET/XVII/1296; 17593
      De l'image fixe à l'image animée (1820-1910), documents du Minutier central des notaires de Paris relatifs à l'histoire des photographes et de la photographie, par Marc Durand, Paris, Archives nationales, 2013 (sous presse), notice n° 1356 (version dématérialisée de l'instrument de recherche, les notices biographiques et compléments de descriptions d'actes ne se trouvent que sur la version papier de l'ouvrage, voir contexte dans le Plan d’orientation général - Notaires de Paris, guides thématiques du Minutier).
      Tour-des-Dames (rue de la); Delaroche, Hippolyte dit Paul
    - Dépôt de l'acceptation bénéficiaire de la succession de Claude Albert Casimir de Colombet de Landos, en son vivant officier de cavalerie en retraite, avenue de Marigny n°25, décédé le 30 octobre 1853., 7 novembre 1856; MC/ET/XVII/1296; 17594
    - Mainlevée par Auguste Amédée Bellain, négociant, demeurant rue Michel-le-Comte n°27 (ancien n°33), au profit d'Anne Audebrand, veuve de Gilbert Pennet et la succession Pennet., 7 novembre 1856; MC/ET/XVII/1296; 17595
    - Inventaire après décès Hippolyte dit Paul Delaroche, dressé entre le 12 novembre 1856 et le 30 janvier 1857, dans une maison située 7, rue de la Tour-des-Dames, où le défunt est mort, le 4 novembre 1856, à la requête d'Adolphe d'Eichthal, propriétaire, demeurant 30, rue Basse-du-Rempart, tuteur testamentaire des deux fils du défunt, Joseph Charles Paul Horace et Philippe Grégoire Delaroche. (74 f.). À signaler: le contenu de l'acte détaille la bibliothèque du défunt sous les numéros 164 à 356 bis, ainsi que les tableaux, dessins, gravures et œuvres d'art sous les numéros 384 à 1087. Extraits 627°: Quarante-neuf photographies et un calque d'une Vierge de Raphaël, le tout estimé la somme de dix francs. 628: Douze feuilles de photographie représentant Marc Antoine estimées ensemble quatre francs., MC/ET/XVII/1296; 17600
      De l'image fixe à l'image animée (1820-1910), documents du Minutier central des notaires de Paris relatifs à l'histoire des photographes et de la photographie, par Marc Durand, Paris, Archives nationales, 2013 (sous presse), notice n° 1357 (version dématérialisée de l'instrument de recherche, les notices biographiques et compléments de descriptions d'actes ne se trouvent que sur la version papier de l'ouvrage, voir contexte dans le Plan d’orientation général - Notaires de Paris, guides thématiques du Minutier).
      Tour-des-Dames (rue de la); Delaroche, Hippolyte dit Paul; Vernet, Anne Élisabeth Louise; Delaroche, Joseph Charles Paul Horace; Delaroche, Philippe Grégoire; Eichthal, Adolphe d'
    - Procuration par Charles Albert de Gaston de Pollier, comte de Vauvineux, propriétaire, demeurant rue d'Anjou-Saint-Honoré n° 51, à Marie Béatrice Ursule Desachy de Saint-Aurin, sa femme., 12 novembre 1856; MC/ET/XVII/1296; 17597
    - Notoriété après le décès d'Elisabeth Larpenteur, en son vivant domestique, célibataire majeure, demeurant à Pantin, arrondissement de Saint-Denis, au domicile de M. Anqueuille, épicier à Pantin, rue de Paris n°125; Réquisition de certificat de propriété par ses héritiers, et procuration par Gabriel Larpenteur. A la suite, décharge par les héritiers à Huard, mandataire, 13 novembre 1856., MC/ET/XVII/1296; 17607
    - Procuration par Adélaïde, comtesse de Cassino, propriétaire, demeurant rue de Hambourg n°3, à Paul Pierre Jules Didot, propriétaire, demeurant rue de Sèvres n°85., 13 novembre 1856; MC/ET/XVII/1296; 17601
    - Notoriété après le décès de Félix Chrisostôme Delattre, en son vivant célibataire, rentier, demeurant à Ecluzelles, canton de Dreux (Eure-et-Loir)., 14 novembre 1856; MC/ET/XVII/1296; 17609
    - Inventaire après décès de Camille Marie Alexandre comte de Chavagnac, en son vivant propriétaire, rue de Varennes n°18, décédé au château de La Bretonnière, près de Valognes (Manche), le 1er novembre 1856., 15 novembre 1856; MC/ET/XVII/1296; 17618
    - Prorogation de délai par la compagnie La Nationale en faveur d'Alexis Bernard Lupin et Auguste Lupin, propriétaires., 18 novembre 1856; MC/ET/XVII/1296; 17617
    - Constitution de rente par Louis Raoul Benjamin Prévost, propriétaire, demeurant boulevard de Strasbourg n°62, au profit de Marie Anne Louise Joséphine Petit, veuve de César Adrien Carville, rentière, boulevard de Strasbourg n°62., 21 novembre 1856; MC/ET/XVII/1296; 17629
    - Notoriété après le décès de Marie Norris, en son vivant rentière, demeurant rue de Bellechasse n°17., 22 novembre 1856; MC/ET/XVII/1296; 17631
    - Notoriété après le décès de Joseph Mérilhou, en son vivant conseiller à la Cour de cassation, ancien ministre de l'Instruction publique, ancien Garde des sceaux, ancien pair de France, demeurant à Paris rue des Moulins n°15., 21 novembre 1856; MC/ET/XVII/1296; 17630
    - Notoriété concernant René Anatole Bourneuf et Anne Jacqueline Erméneux, sa femme., 24 novembre 1856; MC/ET/XVII/1296; 17633
    - Notoriété concernant Elisabeth Larpenteur, en son vivant domestique, célibataire majeure, demeurant à Pantin, arrondissement de Saint-Denis,au domicile de M. Anqueuille, épicier, rue de Paris n°125., 25 novembre 1856; MC/ET/XVII/1296; 17635
    - Dépôt par Célestine Françoise Charlotte Le Tallu, épouse de Henri Jules Aimé Nodot, matelot de 1e classe, embarqué sur le vaisseau La Bretagne, en rade de Toulon, domicilé à Brest (Finistère), d'une procuration à elle donnée par son mari., 26 novembre 1856; MC/ET/XVII/1296; 17638
    - Procuration par Marie Anne Babin, veuve en troisièmes noces de Ferdinand Marie Boulanger, propriétaire, demeurant rue Basse-du-Rempart n°54, à Léopold Villette, capitaine d'état-major, demeurant rue Basse-du-Rempart n°54., 1er décembre 1856; MC/ET/XVII/1296; 17669
    - Inventaire après décès de Pierre Alexandre Paulin Bouché, en son vivant journaliste, homme de lettres, demeurant rue des Martyrs n°30., 2 décembre 1856; MC/ET/XVII/1296; 17671
    - Dépôt judiciaire des testaments de Louise Henriette de Saint-Pol de Masler, femme d'Alphonse Louis Chamillart, marquis de la Suze, colonel d'infanterie, décédée le 20 novembre 1856 à Cogolin, arrondissement de Draguignan, demeurant ordinairement à Paris, maintenant au château de Courcelle, commune du même nom., 3 décembre 1856; MC/ET/XVII/1296; 17675
    - Dépôt de l'expédition de l'acceptation bénéficiaire de la succession de Blaise Ambroise Gaudry, menuisier, rue Traversière Saint-Antoine n°51., 3 décembre 1856; MC/ET/XVII/1296; 17665
    - Notoriété concernant la disparition de Joseph Théodore Liégeard, sans profession., 3 décembre 1856; MC/ET/XVII/1296; 17667
    - Notoriété après le décès de Dorothée Louise Gnebekow, rentière, épouse de François Steinbach, demeurant avenue de Neuilly n°52 à Neuilly-sur-Seine., 5 décembre 1856; MC/ET/XVII/1296; 17670
    - Notoriété concernant Eufrarie Tamy, épouse de Parfait Auguste Patte, actuellement sans domicile ni résidence connus, sa femme demeurant rue de Grenelle Saint-Germain n°40., 6 décembre 1856; MC/ET/XVII/1296; 17674
    - Obligation par Médéric Dreyfous, ex facteur à la halle aux grains, demeurant rue Neuve-des-Bons-Enfants n°7, à Pierre Emmanuel Rodocanachi, négociant, demeurant rue d'Astorg n°12. A la suite, acceptation du transport contenu en l'obligation par Louis François Gabriel Bouclier, 15 décembre 1856., 9 décembre 1856; MC/ET/XVII/1296; 17682
    - Mainlevée par la Compagnie La Nationale (incendie) au profit de Claude et François Blanchet, meuniers associés, domiciliés à Vézeronce (Vézeronce-Courtin, Isère)., 9 décembre 1856; MC/ET/XVII/1296; 17683
    - Dépôt de procuration donnée par Louis Pillot, manouvrier, demeurant au Peti-Paris, commune de Jouy-le-Châlet, à Jacques Jory, ancien officier, demeurant à Paris rue de Clichy n°82., 10 décembre 1856; MC/ET/XVII/1296; 17673
    - Obligation par Geneviève Séverine Leroy, veuve Jean Louis Xavier Bence, entrepreneur de roulage, et ses deux enfants à Frédéric Xavier Boutron, propriétaire, demeurant à Pontarmé (Oise)., 10 décembre 1856; MC/ET/XVII/1296; 17687
    - Mariage entre Louis Félix Rachel dit Routy, peintre en décors, demeurant rue Neuve-Coquenard n°17, impasse de l'Ecole n°4 et Mélanie Delaunay, veuve en premières noces sans enfant de Michel Anatole Siméon, ladite dame propriétaire, demeurant à Châtres (Seine-et-Marne)., 12 décembre 1856; MC/ET/XVII/1296; 17691
    - Procès-verbal de comparution et de défaut à la requête de Louis Martin Mérilhou, propriétaire et maire de Montignac-le-Comte (Dordogne), dans la succession de son frère Joseph Mérilhou., 12 décembre 1856; MC/ET/XVII/1296; 17692
    - Notoriété après les décès de Pierre Isidore Moulin, en son vivant décorateur en bâtiments, demeurant rue Thiroux n°3, et Marie Chamarand son épouse., 13 décembre 1856; MC/ET/XVII/1296; 17695
    - Notoriété après le décès d'Antoine Médéric Bruneval, en son vivant cordonnier, demeurant à Belleville, rue de Paris n°53., 13 décembre 1856; MC/ET/XVII/1296; 17696
    - Notoriété rectificative des prénoms de Louis Laurent Auguste Guillet, commissaire de la marine de 1e classe, demeurant à Basse-Terre, Guadeloupe., 13 décembre 1856; MC/ET/XVII/1296; 17693
    - Vente de fonds de commerce par Jacques Philippe Dassier, ancien passemantier pour équipements militaires, et Mélanie Delahaef, sa femme, demeurant rue Richemieu n°12, ci-devant et actuellement rue Chabanais n°8, au profit d'Etienne Mourre, ancien marchand chapelier, et Françoise Augustine Janvier, sa femme, demeurant cour des Fontaines n°14, ci-devant et actuellement rue de Richelieu n°12., 13 décembre 1856; MC/ET/XVII/1296; 17694
    - Dépôt de procuration donnée par Henri Gelhay, propriétaire cultivateur, demeurant à Montmédy, à Eugène Marie Jullien Gillet-Damitte, avocat, demeurant à Paris rue de la Sourdère n°19., 15 décembre 1856; MC/ET/XVII/1296; 17702
    - Dépôt des pièces d'homologation de la liquidation Jean Marie Blin et des acceptations bénéficiaires., 15 décembre 1856; MC/ET/XVII/1296; 17703
    - Contrat de mariage entre Godefroy, comte de Waldner de Freundstein, capitaine de grenadiers au 85e régiment d'infanterie de ligne, officier d'ordonnance de son altesse impériale le prince Jérôme Napoléon, demeurant à Paris rue de la Ferme n°50, et Inès Henriette Ida Joséphine Louise Ernestine de Bourgoing, fille de Paul Charles Amable, baron de Bourgoing, ex envoyé extraordinaire et ministre plénipotentiaire de France près la cour royale de Bavière, ancien ambassadeur de France en Espagne, membre du Sénat, et de Ida de Lotzbeck, baronne de Bourgoing, sa femme, demeurant rue de Seine Saint-Germain n°12. A la suite, signatures de S.M. l'Empereur et de leurs altesses impériales, 22 et 27 janvier 1857., 17 décembre 1856; MC/ET/XVII/1296; 17722
    - Donation par Stanislas Guillaume Florestan, marquis de Grandval, propriétaire, membre du Conseil général du Calvados, demeurant au château de Saint-Denis-Maisoncelles, canton du Bény-Bocage (Calvados), à la commune de Neuville-au-Plain (Manche)., 19 décembre 1856; MC/ET/XVII/1296
    - Dépôt de procuration donnée par Adrien Charton et Mélanie Gauthier, sa femme, rentiers demeurant à Saint-Claude (Jura), à Louis Nicolas Perrin, employé à la compagnie d'assurances sur la vie La Nationale., 19 décembre 1856; MC/ET/XVII/1296; 17715
    - Procuration parJulie Joseph Hermant, épouse de Jean Pierre Léon Rochas, ouvrier horloger à Paris rue du Faubourg-Saint-Martin n°179, à François Célestin Gayant, propriétaire, demeurant à Paris, rue du Faubourg-Saint-Martin n°179., 22 décembre 1856; MC/ET/XVII/1296; 17723
    - Délivrance de seconde grosse à Anne Ursule Hueber, veuve de Joseph Gaspard Dieudonné Charpit de Courville, demeurant à Versailles rue Saint-Honoré n°20, et Joséphine Elisa Charpit de Courville, fille de la précédente, et épouse séparée de biens de Léon Xavier Borel de Favencourt, employé supérieur du chemin de fer de Paris à Orléans, demeurant quai Lepelletier à Paris, contre M. du Tramblay., 22 décembre 1856; MC/ET/XVII/1296; 17724
    - Inventaire après le décès de Marie Joséphine Ravier, épouse de Hugues Ravier, surveillant à l'administration des chemins de fer de l'Est., 22 décembre 1856; MC/ET/XVII/1296; 17726
    - Procuration par Léon Landau, négociant, demeurant rue Neuve-Saint-Augustin n°24, à Charlotte Léon Landau, son épouse., 23 décembre 1856; MC/ET/XVII/1296; 17721
    - Procuration par Victoire Boniface, épouse de Jean-Baptiste Chaudeau, propriétaire, demeurant boulevard Saint-Martin n°70, à Elphège Gabriel Lesage, avoué, demeurant rue Drouot n°14., 24 décembre 1856; MC/ET/XVII/1296; 17725
    - Dépôt par Jean Pierre Balsan-Martin, négociant, demeurant rue Croix-des-Petits-Champs n°25, d'une procuration à lui donnée par Pascal Lignières, fabricant de draps, demeurant à Carcassonne, et autres., 29 décembre 1856; MC/ET/XVII/1296; 17726
    - Procuration par Edouard Ferdinand Louis Victor de Tavernier, propriétaire rentier,demeurant au château de Pouliac, caton de Garlin, arrondissement de Pau (Basses-Pyrénées), à Simon Picard, propriétaire, demeurant à Paris, rue des Martyrs n°38., 30 décembre 1856; MC/ET/XVII/1296; 17732
  - Minutes. 1857, janvier - 1857, février, janvier 1857 - février 1857; MC/ET/XVII/1297
    - Vente par Émile Jean Horace Vernet, peintre d'histoire, et Jeanne Louise Henriette Pujol, son épouse, demeurant au Palais de l'Institut, quai de Conti, à leurs petits-fils, Joseph Charles Paul Horace et Philippe Grégoire Delaroche, enfants mineurs représentés par leur tuteur, Adolphe d'Eichthal, propriétaire, demeurant 30, rue Basse-du-Rempart, de deux maisons situées 5 et 7, rue de la Tour-des-Dames, pour la somme principale de 200 000 francs., 28 janvier 1857; MC/ET/XVII/1297
      De l'image fixe à l'image animée (1820-1910), documents du Minutier central des notaires de Paris relatifs à l'histoire des photographes et de la photographie, par Marc Durand, Paris, Archives nationales, 2013 (sous presse), notice n° 4913 (version dématérialisée de l'instrument de recherche, les notices biographiques et compléments de descriptions d'actes ne se trouvent que sur la version papier de l'ouvrage, voir contexte dans le Plan d’orientation général - Notaires de Paris, guides thématiques du Minutier).
      Conti (quai de); Basse-du-Rempart (rue); Tour-des-Dames (rue de la); Vernet, Émile Jean Horace; Pujol, Jeanne Louise Henriette; Delaroche, Joseph Charles Paul Horace; Delaroche, Philippe Grégoire; Eichthal, Adolphe d'
    - Bail pour neuf ans par Marie Constance Rousseau, veuve de Joseph Dassier, propriétaire, demeurant 9, rue Le Peletier, à Adolphe Théodore Legros, artiste en daguerréotype, demeurant 116, galerie de Valois, de boutique, appartements et petit caveau, le tout situé au Palais-Royal, 116, galerie de Valois. Loyer annuel de 5 400 francs, payable par trimestre, du 25 au 27 février 1857., 25 février 1857 - 27 février 1857; MC/ET/XVII/1297
      De l'image fixe à l'image animée (1820-1910), documents du Minutier central des notaires de Paris relatifs à l'histoire des photographes et de la photographie, par Marc Durand, Paris, Archives nationales, 2013 (sous presse), notice n° 2887 (version dématérialisée de l'instrument de recherche, les notices biographiques et compléments de descriptions d'actes ne se trouvent que sur la version papier de l'ouvrage, voir contexte dans le Plan d’orientation général - Notaires de Paris, guides thématiques du Minutier).
      Valois (galerie de); Le-Peletier (rue); Rousseau, Marie Constance; Dassier, Joseph; Legros, Adolphe Théodore
  - Minutes. 1857, mars - 1857, mai, mars 1857 - mai 1857; MC/ET/XVII/1298
    - Établissement de propriété du Domaine des Bormettes, appartenant à Émile Jean Horace Vernet. À signaler: suite de l'acte du 21 juillet 1855., 10 mars 1857; MC/ET/XVII/1298
      De l'image fixe à l'image animée (1820-1910), documents du Minutier central des notaires de Paris relatifs à l'histoire des photographes et de la photographie, par Marc Durand, Paris, Archives nationales, 2013 (sous presse), notice n° 4914 (version dématérialisée de l'instrument de recherche, les notices biographiques et compléments de descriptions d'actes ne se trouvent que sur la version papier de l'ouvrage, voir contexte dans le Plan d’orientation général - Notaires de Paris, guides thématiques du Minutier).
      Hyères (Var); Vernet, Émile Jean Horace
  - Minutes. 1857, juin - 1857, juillet, juin 1857 - juillet 1857; MC/ET/XVII/1299
  - Minutes. 1857, août - 1857, octobre, août 1857 - octobre 1857; MC/ET/XVII/1300
  - Minutes. 1857, novembre - 1857, décembre, novembre 1857 - décembre 1857; MC/ET/XVII/1301
  - Minutes. 1858, janvier - 1858, mars, janvier 1858 - mars 1858; MC/ET/XVII/1302
  - Minutes. 1858, avril - 1858, juin, avril 1858 - juin 1858; MC/ET/XVII/1303
    - Contrat de mariage sous le régime de la communauté de biens entre le vicomte Joseph Louis Jules Achille Félix de Vigier, propriétaire, demeurant 1, quai Voltaire, et Jeanne Marthe Bonniot de Salignac, demeurant avec ses père et mère, 14, place Vendôme. Mariage à la mairie du 2e arrondissement de Paris., 15 mai 1858; MC/ET/XVII/1303
      De l'image fixe à l'image animée (1820-1910), documents du Minutier central des notaires de Paris relatifs à l'histoire des photographes et de la photographie, par Marc Durand, Paris, Archives nationales, 2013 (sous presse), notice n° 4937 (version dématérialisée de l'instrument de recherche, les notices biographiques et compléments de descriptions d'actes ne se trouvent que sur la version papier de l'ouvrage, voir contexte dans le Plan d’orientation général - Notaires de Paris, guides thématiques du Minutier).
      Voltaire (quai); Vendôme (place); Vigier, Joseph Louis Jules Achille Félix de; Bonniot de Salignac, Jeanne Marthe
  - Minutes. 1858, juillet - 1858, septembre, juillet 1858 - septembre 1858; MC/ET/XVII/1304